---
output:
  word_document: default
  tufte::tufte_handout:
    latex_engine: pdflatex
    pandoc_args:
    - --include-in-header
    - includes/styles.sty
    - --include-before-body
    - includes/titlepage.tex
  html_document: default
params:
  dep_san: DSGA
---

`r if(knitr::opts_knit$get("rmarkdown.pandoc.to") == 'docx') {'---\ntitle: Situation épidémiologique de la diarrhée aiguë après l’ouragan Matthew\nsubtitle: Département de la Grand’ Anse, Haiti\n---'}`

```{r, cache=FALSE, message=FALSE, echo=FALSE, warning=FALSE, results='hide'}
knitr::opts_chunk$set(cache=FALSE, message=FALSE, echo=FALSE, warning=FALSE, results='asis')
knitr::knit_hooks$set(inline = function(x) if (is.numeric(x)) round(x, 1) )

# load('w s.RData')
load('map/maps.RData')
source('functions.R')

list_db_paths <- dir('data', full.names = TRUE)
list_depts <-
  list_db_paths[str_detect(list_db_paths, 'Surveillance Cholera_2015_2016')] %>%
  str_replace_all(c('data/' = '', '[-_]Surveillance Cholera.*' = ''))
list_depts <- params$dep_san

# if maps are available as local shapefiles
# library(rgeos)
# library(maptools)
# # maptools::gpclibPermit()
# map_haiti <- rgdal::readOGR(dsn = 'map', layer = 'HTI_adm3')
# map_haiti@data$id <- rownames(map_haiti@data)
# map_shps <- list()
# map_shps$adm1 <-
#   fortify(map_haiti, region = 'id') %>%
#   inner_join(map_haiti@data, by = 'id') %>%
#   tbl_df

# download maps directly at correct admin levels
# hti_adm1 <- raster::getData('GADM', country = 'HTI', level = 1)
# hti_adm3 <- raster::getData('GADM', country = 'HTI', level = 3)
map_shps <- map(c(hti_adm1, hti_adm3), PrepareMapData) %>% set_names(c('adm1', 'adm3'))

df_nested <-
  list_depts %>% 
  map(WrangleData) %>% 
  set_names(list_depts) %>% 
  bind_rows() %>% 
  nest(-c(dept), .key = data_by_age) %>%
  mutate(
    # data sets
    data = map(data_by_age, MergeAges),
    data_pie = map(data_by_age, WrangleDataPie, variable = 'cas_vus'),
    # data_map = map2(data, dept, WrangleDataMapPopAR),
    data_map = list(data, dept = dept, df_map = list(map_shps$adm3)) %>% pmap(WrangleDataMapPopAR),
    # table
    epitable = map(data, MakeTable),
    # plots
    ## epicurves
    epicurve_by_day_all = map(data, PlotHistDay),
    epicurve_by_week_all = map(data, PlotHistWeek),
    epicurve_by_week_commune = map(data, PlotHistWeekCommune),
    epicurve_by_week_inst = map(data, PlotHistWeekInst),
    ## proportion plots
    pie_cases_by_commune = map(data_pie, PlotPie, colour_scheme = 'RdBu', key = 'commune'),
    bar_cases_by_commune = map(data_pie, PlotBar, colour_scheme = 'RdBu', facet_var = 'commune'),
    ## map
    map_main = list(data_map, dept = dept, df_map = list(hti_adm3), key = 'ar') %>% pmap(MakeMapMain),
    map_inset = list(data_map, dept = dept, df_map = list(hti_adm3)) %>% pmap(MakeMapInset)
  )
```

# Analyse des données de diarrhées aigues:

```{r, fig.fullwidth = TRUE, fig.cap = paste0("Tendance des cas de diarrhées aigues, ", DisplayResult('data')$date %>% min %>% format('%d %b %Y'), " - ", DisplayResult('data')$date %>% max %>% format('%d %b %Y'), " Grand’Anse (données partielles).")}
DisplayResult('epicurve_by_day_all')
```

```{r, fig.fullwidth = F, fig.height = 3, fig.cap = paste0("Répartition des cas de diarrhées aigues par commune, ", DisplayResult('data')$date %>% min %>% format('%d %b %Y'), " - ", DisplayResult('data')$date %>% max %>% format('%d %b %Y'), " Grand’Anse (données partielles).")}
DisplayResult('pie_cases_by_commune')
```

\clearpage

\begin{fullwidth}
\makeatletter\setlength\hsize{\@tufte@fullwidth}\setlength\linewidth{\@tufte@fullwidth}\let\caption\@tufte@orig@caption\makeatother
\footnotesize
```{r, tab_overview}
if(nrow(DisplayResult('epitable'))>1) {rws <- seq(1, nrow(DisplayResult('epitable')) - 1, by = 2)}

DisplayResult('epitable') %>% 
  xtable::xtable(
    caption = paste0("Répartition des cas de diarrhées aigues par CTC/UTC, ", DisplayResult('data')$date %>% min %>% format('%d %b %Y'), " - ", DisplayResult('data')$date %>% max %>% format('%d %b %Y'), " Grand’Anse (données partielles)."), 
    digits = 0, label = "tab_overview", align = 'lllrrrr'
  ) %>% 
  print(booktabs = TRUE, caption.placement = "top", add.to.row = list(pos = as.list(rws), command = rep("\\rowcolor{whoblue!15}", length(rws))), include.rownames = FALSE, comment = FALSE, tabular.environment = 'longtable', floating = FALSE)
```
\end{fullwidth}


```{r}
# print table if output is word or html document
if(knitr::opts_knit$get("rmarkdown.pandoc.to") %in% c('docx', 'html')) knitr::kable(DisplayResult('epitable'))
```

\newpage

```{r, fig.fullwidth = TRUE, fig.height=5, fig.cap = paste0("Répresentation du taux d'attaque des cas de diarrhées aigues par 10,000 personnes, ", DisplayResult('data')$date %>% min %>% format('%d %b %Y'), " - ", DisplayResult('data')$date %>% max %>% format('%d %b %Y'), " par commune, Grand’Anse (données partielles).")}
v1 <- grid::viewport(width = 1, height = 1, x = 0.5, y = 0.5) # plot area for the main map
v2 <- grid::viewport(width = 0.3, height = 0.2, x = 0.65, y = 0.68) # plot area for the inset map
DisplayResult('map_main') %>% print(vp = v1)
DisplayResult('map_inset') %>% print(vp = v2)
```

\newpage

```{r, fig.fullwidth = TRUE, fig.height=4, fig.cap = paste0("Tendance des cas de diarrhées aigues, ", DisplayResult('data')$date %>% min %>% format('%d %b %Y'), " - ", DisplayResult('data')$date %>% max %>% format('%d %b %Y'), " par commune, Grand’Anse (données partielles).")}
DisplayResult('epicurve_by_week_commune')
```

\newpage

```{r, fig.fullwidth = F, fig.height=3, fig.cap = paste0("Répartition des cas de diarrhées aigues par tranche d'age, ", DisplayResult('data')$date %>% min %>% format('%d %b %Y'), " - ", DisplayResult('data')$date %>% max %>% format('%d %b %Y'), " par commune, Grand’Anse (données partielles).")}
DisplayResult('bar_cases_by_commune')
```

\newpage

```{r, fig.fullwidth = TRUE, fig.height=4, fig.cap = paste0("Tendance des cas de diarrhées aigues, ", DisplayResult('data')$date %>% min %>% format('%d %b %Y'), " - ", DisplayResult('data')$date %>% max %>% format('%d %b %Y'), " par CTC, Grand’Anse (données partielles).")}
# by week & inst
DisplayResult('epicurve_by_week_inst')
```

